臺灣新北地方法院刑事判決
                                    111年度金訴字第204號
公  訴  人  臺灣新北地方檢察署檢察官
被      告  陸柏昇




上列被告因違反洗錢防制法等案件，經檢察官提起公訴（110年
度偵緝字第3380號、第3381號），本院判決如下：
    主  文
本件公訴不受理。
    理  由
一、公訴意旨略以：被告陸柏昇依其所涉前案，早知將其所申辦
    之帳戶提供予他人使用，可能遭詐騙集團利用作為詐騙他人
    財物之工具，且該帳戶可能做為收受及提領特定犯罪所得使
    用，他人提領後即產生遮斷資金流動軌跡以逃避國家追訴、處
    罰之效果，竟仍不違背其本意，基於幫助詐欺取財、洗錢之不
    確定故意，於民國109年9月5日某時許，在臺北市萬華區光復橋
    附近，將其所申辦之台新國際商業銀行000-0000000000000號
    帳戶（下稱台新銀行帳戶）之提款卡及密碼，交付予真實年
    籍不詳、姓名為張智之男子。嗣前開男子所屬之詐騙集團，
    分別於附表所示之時間，以附表所示之方式，去電郭子瑄、
    陳采琳及陳佩琪，以附表所示之方式，致渠等陷於錯誤，而
    匯款附表所示之款項。因認被告涉犯刑法第30條第1項前段
    、第339條第1項之幫助詐欺取財及刑法第30條第1項前段、
    洗錢防制法第14條第1項、第2條第2款之幫助洗錢等罪嫌。
二、按已經提起公訴之案件，在同一法院重行起訴者，應諭知不
    受理之判決，並得不經言詞辯論為之，刑事訴訟法第303條
    第2款、第307條分別定有明文。又此項訴訟法上所謂一事不
    再理之原則，關於實質上一罪或裁判上一罪，均有其適用（
    最高法院60年台非字第77號判例意旨參照）。再此處之「同
    一案件」係指所訴兩案之被告相同，被訴之犯罪事實亦屬同
    一者而言；接續犯、吸收犯、結合犯、加重結果犯及刑法修
    正前之常業犯等實質上一罪，暨想像競合犯、刑法修正前之
    牽連犯、連續犯之裁判上一罪者，均屬同一事實（最高法院
    98年度台上字第6899號判決意旨可資參照）。
三、經查：
　㈠被告得預見將金融機構帳戶之存摺、提款卡及密碼交予他人使
    用，可能作為幫助詐欺集團收取不法所得之用，而對所提供
    之帳戶可能因而幫助他人從事詐欺不法犯罪，並可能掩飾、
    隱匿洗錢防制法第3條第2款所列之特定犯罪所得之去向等皆
    有預見，仍不違背其本意，基於幫助詐欺及洗錢之不確定故
    意，於109年9月10日前某時，在不詳地點，將其申設之台新
    銀行帳戶存簿、提款卡及密碼，交予真實姓名、年籍不詳之
    詐欺集團成員。嗣該詐欺集團成員取上開帳戶後，即意圖為
    自己不法之所有，共同基於詐欺取財之犯意聯絡，由詐騙集
    團成員於109年9月初以通訊軟體與梁志賢聯繫，誆稱:可使
    用其提供之投資網站投資外匯云云，致梁志賢陷於錯誤，依
    指示於109年9月10日13時4分許，匯款新臺幣105萬元至本案
    帳戶，旋即遭提領之犯罪事實，業經臺灣新北地方檢察署檢
    察官以110年度偵緝字第3382號提起公訴，於110年12月28日
    繫屬於本院，並於111年3月30日言詞辯論終結，定於111年5
    月11日宣判，有上開起訴書、臺灣高等法院被告前案
    紀錄表及本院刑事書記官辦案進行簿在卷可稽，是被告交付
    台新銀行帳戶金融資料予詐欺集團使用之幫助詐欺取財及幫
    助洗錢犯行，於110年12月28日已經提起公訴，至為明確。
　㈡茲核本件公訴意旨所稱被告提供予詐欺集團成員使用之帳戶
    ，與前案提供之帳戶相同，且兩案之被害人受詐騙匯款之時
    間接近，顯見被告係以一交付相同帳戶之幫助行為，使詐欺
    集團成員得遂行多次詐欺取財、洗錢犯行，則被害人雖不同
    ，然為同一個幫助行為衍生數被害人受騙失財之結果，屬一
    行為觸犯數罪名之同種想像競合犯，屬裁判上一罪之同一案
    件，則檢察官就被告同一幫助詐欺取財及幫助洗錢犯行，復
    向本院提起公訴，並於111年1月28日繫屬於本院，此有臺灣
    新北地方檢察署111年1月28日新北檢錫常110偵緝3380字第1
    119011453號函上本院收狀戳章可憑，是本案顯係就已提起
    公訴之案件重行起訴，揆諸前揭法律規定，爰不經言詞辯論
    ，逕為不受理判決之諭知。　　 
據上論斷，應依刑事訴訟法第303條第2款、第307條，判決如主
文。
中　　華　　民　　國　　111 　年　　5 　　月　　6 　　日
                  刑事第十二庭  審判長法  官  陳正偉

                                      法  官  鄭淳予

                                      法  官  陳志峯
以上正本證明與原本無異。
如不服本判決應於收受送達後20日內向本院提出上訴書狀，並應
敘述具體理由；其未敘述上訴理由者於上訴期間屆滿後20日內向
本院補提理由書（均須按他造當事人之人數附繕本）「切勿逕送
上級法院」。
                                      書記官  張馨尹
中　　華　　民　　國　　111 　年　　5 　　月　　9 　　日
附表
編號 告訴人 詐騙方式 匯款時間 金額  1 陳采琳 左列之人於109年9月8日透過網路廣告，加入LINE帳號為逸瀟之男子為好友，前開之人向其訛詐投資網路遊戲平台，每日均可獲利，致左列之人陷於錯誤，於右列時間，匯款右列金額至台新銀行帳戶。 109年9月10日15時12分 5萬      109年9月16日14時28分 20萬  2 郭子瑄 左列之人於109年9月9日透過網路廣告，加入LINE帳號為「ANTFINANAIAL」、「NELSON」及「Wix國商官方客服中心」之人為好友，前開帳號之人，向其訛詐投資博弈網站，保證獲利，致其陷於錯誤，於右列時間，匯款右列金額至台新銀行帳戶。 109年9月10日12時55分許 3,000元  3 陳佩琪 左列之人加入LINE暱稱為「獵金LaLa慈慈」之人為好友，並引薦LINE暱稱為「老麥」之人，前開帳號之人，向其訛稱參與投資，致其陷於錯誤，於右列時間，匯款右列金額至台新銀行帳戶。 109年9月10日13時37分許 5萬元     109年9月10日13時39分許 5萬元